# 请教陈版，非同一控制下企业合并产生的少数股东权益，在所有者权益变动表中如何列示？

提问人：gpqg 时间：2020-03-27 08:05:17
陈版，当期非同一控制下企业合并产生的少数股东权益，在所有者权益变动表中列示在哪个项目中？
是否列示在所有者投入-其他 当中呢？
谢谢陈版！

回答人：chenyiwei
是。按购买日该部分少数股东权益对应的可辨认净资产公允价值计入“所有者投入和减少资本——其他”行与“少数股东权益”列交叉处单元格内。